臺灣臺南地方法院刑事判決
109年度交簡上字第151號
上  訴  人  臺灣臺南地方檢察署檢察官
被      告  林柏翰


上列上訴人因被告過失傷害案件，不服本院民國109年9月2日所
為109年度交簡字第2170號刑事簡易判決（聲請簡易判決處刑案
號：109年度偵字第9960號），提起上訴，被告於本院審理中就
被訴事實為有罪之陳述，本院管轄之第二審合議庭裁定改行簡式
審判程序，判決如下：
    主      文
上訴駁回。
林柏翰緩刑貳年，並應履行如附表之本院調解筆錄調解成立內容
第一項所示之賠償義務。 
    事實及理由
一、按本案被告林柏翰所犯為死刑、無期徒刑、最輕本刑3年以
    上有期徒刑以外之罪，亦非屬高等法院管轄之第一審案件，
    其於本院審理中，就被訴事實為有罪之陳述，經告知簡式審
    判程序之旨，並聽取檢察官、被告之意見後，本院合議庭依
    刑事訴訟法第364條、第273條之1第1項裁定進行簡式審判程
    序，是本案之證據調查，依同法第273條之2規定，不受同法
    第159條第1項、第161條之2、第161條之3、第163條之1，及
    第164條至第170條所規定證據能力認定及調查方式之限制，
    合先敘明。
二、本案經本院審理結果，認第一審判決認事、用法及量刑均無
    不當，應予維持，除證據部分增列「被告於本院審理中之自
    白」、「本院109年度南司交簡上附民移調字第4號調解筆錄
    1份」外，餘均引用第一審簡易判決書記載之事實、證據及
    理由（如附件）。
三、檢察官上訴意旨略以：被告因車禍造成告訴人張美芳之傷害
    結果非輕，目前告訴人仍持續進行復健，影響其日常生活及
    工作甚鉅，被告迄未與告訴人和解，犯後態度難謂良好，無
    法撫平告訴人所受傷害之痛苦，原審對被告犯罪行為所科之
    刑度尚非相當，對被告難收警惕之效，與刑罰規範目的、刑
    事政策等法律內部性界限有違，原審僅量處有期徒刑3月，
    實屬過輕等語。惟按量刑之輕重，係事實審法院得依職權自
    由裁量之事項，茍已斟酌刑法第57條各款所列情狀而未逾越
    法定刑度，則不得遽指為違法；又刑罰之量定屬法院自由裁
    量之職權行使，但仍應審酌刑法第57條所列各款事由及一切
    情狀，為酌量輕重之標準，並非漫無限制，在同一犯罪事實
    與情節，如別無其他加重或減輕之原因，下級法院量定之刑
    ，亦無過重或失輕之不當情形，則上級法院對於下級法院之
    職權行使，原則上應予尊重（最高法院72年台上字第6696號
    判例、85年度台上字第2446號判決意旨參照）。查，原審已
    綜據被告考領有普通重型機車駕照，理應遵守交通安全規則
    ，以維自身及使用道路之人、車安全，竟未注意車前狀況，
    致告訴人受傷，行為可議，且應負之過失程度甚大，參酌告
    訴人所受傷勢不輕，於原審並未獲得告訴人諒解，被告曾因
    不能安全駕駛致交通危險，經臺灣臺南地方檢察署檢察官為
    緩起訴處分之素行，暨考量被告坦承犯行，原審調解時並非
    毫無調解誠意，被告並有自首減刑適用，兼衡其智識程度及
    經濟狀況等一切情狀，為其量刑之基礎。已敘明審酌刑法第
    57條所列事項之理由，並於法定本刑內，就被告所犯過失傷
    害罪量處有期徒刑3月，並諭知易科罰金之折算標準，經核
    並無偏執一端且有明顯失出或失入之情形。從而，檢察官執
    前詞提起上訴，惟未指明原審判決有何濫用裁量權或逾越裁
    量範圍之情事，其上訴為無理由，應予駁回。
四、末查，被告前未曾因故意犯罪受有期徒刑以上刑之宣告，有
    臺灣高等法院被告前案紀錄表在卷可按，其因一時失慮而觸
    犯刑章，於警詢、偵查以迄本院審理中均坦承不諱，並表示
    悔悟之意，且於本院審理中與告訴人調解成立，告訴人表示
    原諒不再追究，並請求法院從輕量刑或給予緩刑宣告，有調
    解筆錄1份在卷可稽（見本院簡上卷第51-52頁），堪認被告
    經此偵審程序，應知警惕而無再犯之虞，是本院斟酌上情，
    認為本件所宣告之刑，以暫不執行為適當，爰併予宣告緩刑
    2年，以啟自新。又被告雖與告訴人調解成立，然其尚未給
    付賠償金額完畢，為使被告能知所警惕，兼顧告訴人之權益
    ，本院認依刑法第74條第2項第3款規定，命被告於判決確定
    後履行如附表之本院調解筆錄調解成立內容第1項所示之負
    擔，乃為適當，併予宣告之。倘其未遵循本院所諭知緩刑期
    間之負擔，情節重大者，檢察官得依刑事訴訟法第476條、
    刑法第75條之1第1項第4款之規定，聲請撤銷本件緩刑之宣
    告，附予敘明。
據上論斷，應依刑事訴訟法第455條之1第1項、第3項、第273條
之1、第364條、第368條、第373條、第74條第1項第1款、第2項
第3款，判決如主文。
本案經檢察官林慧美聲請以簡易判決處刑，檢察官陳冠霖到庭執
行職務。
中    華    民    國    109    年    12   月    22    日
                刑事第一庭  審判長法  官  林臻嫺
                                  法  官  陳  薇
                                  法  官  高俊珊
以上正本證明與原本無異。
不得上訴。
　　　　　　　　　　　　　　　　　書記官　林佩諭　　　
中　　華　　民　　國　　109 　年　　12　　月　　23　　日
附表：                                 
本院109年度南司交簡上附民移調第4號調解筆錄調解成立內容第一項： 相對人（即被告林柏翰）願給付聲請人（即告訴人張美芳）新臺幣30萬元（包括強制汽車責任險之保險給付）。給付方法如下：於民國109年12月12日前（含當日）給付新臺幣26萬元；餘款新臺幣4萬元，自民國110年1月15日起至全部清償完畢止，按月於每月15日前（含當日）各給付新臺幣1萬元，如有一期未按時履行視為全部到期。並指定匯入戶名：張美芳、金融機構：歸仁郵局、帳號：00000000000000號存款帳戶內。 
【附件】：
臺灣臺南地方法院刑事簡易判決
                                   109年度交簡字第2170號
公　訴　人　臺灣臺南地方檢察署檢察官
被　　　告　林柏翰　男　（民國00年0月00日生）
                    身分證統一編號：Z000000000號
                    住○○市○○區○○街00巷00號
上列被告因過失傷害案件，經檢察官依通常程序提起公訴（109
年度偵字第9960號），因被告自白犯罪，本院逕以簡易判決處刑
如下：
    主  文
林柏翰犯過失傷害罪，處有期徒刑參月，如易科罰金，以新臺幣
壹仟元折算壹日。
    事  實
一、林柏翰考領有普通重型機車駕駛執照，於民國108年11月15
    日上午6時36分許，騎乘車牌號碼000－0000號普通重型機車
    ，沿臺南市歸仁區中山路二段西往東行駛，途經臺南市歸仁
    區歸仁圓環內時，理應注意車輛行駛時，駕駛人應注意車前
    狀況，隨時採取必要之安全措施，而當時天候晴、日間自然
    光線、柏油路面、路面乾燥、無缺陷、無障礙物，視距良好
    ，並無不能注意之情事，竟疏於注意，貿然前行，撞擊前方
    由張美芳所騎乘之車牌號碼000－000號普通重型機車，致張
    美芳人車倒地，受有頭部外傷併蜘蛛網膜下出血；頸部挫傷
    ；左側肩、手腕及膝部挫傷等傷害。林柏翰於肇事後，託人
    電話報警，並已報明林柏翰姓名、地點，請警方前往處理，
    自首並願接受裁判。
二、案經張美芳訴由臺南市政府警察局歸仁分局移送臺灣臺南地
    方檢察署檢察官偵查起訴。
    理  由
一、前揭事實，業據被告林柏翰於本院審理時坦承不諱（見交易
    卷第31頁），核與證人張美芳於警詢及偵訊時之證述情節大
    致相符，復有道路交通事故調查報告表㈠；㈡、道路交通事故
    現場圖、奇美醫療財團法人奇美醫院（下稱奇美醫院）出具
    之張美芳診斷證明書各1份、現場及車損照片共20張在卷可
    稽（見警卷第27頁至第39頁；偵卷第23頁至第25頁），足認
    被告之自白與事實相符，應堪認定。
二、按汽車行駛時，駕駛人應注意車前狀況及兩車併行之間隔，
    並隨時採取必要之安全措施，道路交通安全規則第94條第3
    項定有明文。查：被告考領有普通重型機車駕駛執照，有證
    號查詢機車駕駛人資料1份在卷可考（見警卷第55頁），其
    對上開規定自應知悉。而本件案發當時為天候晴、日間自然
    光，柏油路面、路面乾燥無缺陷、無障礙物且視距良好等情
    況，有上開道路交通事故調查報告表㈠存卷足稽，並無不能
    注意之情事。何況，被告於偵訊時亦自承：我撞到之前，沒
    有看到他的車等語（見偵卷第19頁），益徵被告疏於注意車
    前狀況，佐以被告所騎乘之機車右前方與張美芳所騎乘之機
    車左後方發生碰撞乙節，業經本院勘驗明確（見交易卷第31
    頁），足認被告疏於注意車前狀況，而撞擊前方由張美芳所
    騎乘之機車，應有過失甚明。
三、張美芳於車禍當日即108年11月15日上午7時17分許，因頭部
    外傷併蜘蛛網膜下出血；頸部挫傷；左側肩、手腕及膝部挫
    傷，至奇美醫院急診乙節，有奇美醫院出具之診斷證明書可
    查，顯見張美芳上開傷勢，係肇因於本次車禍，是以被告之
    過失駕駛行為，與張美芳所受傷害間，具有相當因果關係，
    故其過失傷害犯行，堪以認定，應依法論科。
四、核被告林柏翰所為，係犯刑法第284條前段之過失傷害罪。
五、被告於肇事後，託人電話報警，並已報明被告之姓名、地點
    ，請警方前往處理乙情，有臺南市政府警察局道路交通事故
    肇事人自首情形紀錄表1份附卷可稽（見警卷第45頁），被
    告之行為合於自首之要件，爰依刑法第62條前段之規定減輕
    其刑。
六、本院審酌被告考領有普通重型機車駕駛執照，騎車理應遵守
    交通安全規則，以維自身及使用道路之人、車安全，竟未注
    意車前狀況，致張美芳受有前揭傷害，行為可議；且應負之
    過失程度甚大；參以張美芳所受之傷勢不輕，被告迄今仍未
    獲得張美芳之諒解；又被告曾因不能安全駕駛致交通危險，
    經臺灣臺南地方檢察署檢察官以108年度速偵字第595號為緩
    起訴處分之素行，有臺灣高等法院被告前案紀錄表附卷可憑
    。惟考量被告坦承犯行；另由本院調解案件進行單可知，被
    告並非毫無調解之誠意（見交易卷第41頁至第43頁）；另被
    告有自首減刑之適用；兼衡以被告於警詢時自承之智識程度
    及經濟狀況等一切情狀，量處如主文所示之刑，並諭知易科
    罰金之折算標準。
七、依刑事訴訟法第449條第1項前段、刑法第284條前段、第62
    條前段、第41條第1項前段，刑法施行法第1條之1第1項，逕
    以簡易判決處刑如主文。
八、如不服本判決，得自收受送達之日起20日內向本院提出上訴
    狀(須付繕本)，上訴於本院管轄之第二審地方法院合議庭。
中　　華　　民　　國　 109　　年　　9 　　月　　2 　　日
                刑事第十三庭    法  官  陳川傑
以上正本證明與原本無異。
                                書記官  鄭佩玉
中　　華　　民　　國　 109　　年　　9 　　月　　2 　　日
附錄：本案論罪科刑之法條全文
中華民國刑法第284條
因過失傷害人者，處 1 年以下有期徒刑、拘役或 10 萬元以下
罰金；致重傷者，處 3 年以下有期徒刑、拘役或 30 萬元以下
罰金。